【裁判字號】    90,易,2035
【裁判日期】    900702
【裁判案由】    就業服務法
【裁判全文】
臺灣板橋地方法院刑事判決                        九十年度易字第二○三五號
    公  訴  人  臺灣板橋地方法院檢察署檢察官
    被      告  丁○○
                丙○○
右列被告因違反就業服務法案件，經檢察官提起公訴（九十年度偵字第五○七五號）
，本院判決如左：
    主  文
丁○○違反雇主不得聘僱未經許可之外國人之規定，其聘僱人數為貳人以上，處拘役
伍拾日，如易科罰金以佰元折算壹日。
丙○○違反任何人不得媒介外國人非法為他人工作之規定，科罰金新台幣玖萬元，如
易服勞役以新台幣玖佰元即銀元佰元折算壹日。
    事  實
一、丁○○因違反臺灣地區與大陸地區人民關係條例案件，經本院於民國八十九年五
    月二日判處有期徒刑四月確定，於八十九年十月三十一日易科罰金執行完畢（未
    構成累犯），明知雇主不得聘僱未經許可之外國人，而丙○○亦明知越南籍勞工
    ＴＲＡＮＶＡＮ  ＳＯＮ（於八十九年十月二十四日入境）、ＮＧＵＹＥＮ  甲
    ○Ａ乙  ○Ｅ、ＮＧＵＹＥＮ  ＶＡ甲  ○ＵＮＧ（於八十九年十月二十五日入
    境）等三人均係持短期停留十四日之簽證入境，非由丁○○經申請許可聘僱者，
    亦明知不得媒介外國人非法為他人工作，竟於八十九年十月十六日（起訴書誤載
    為同年月二十九日），由丙○○以每人新台幣（下同）一萬五千元之代價，媒介
    該三名越南籍勞工非法為丁○○工作，丁○○則基於聘僱未經許可外國人之犯意
    ，自同年月二十九日起，即以日薪八百元、在外地工作時並供應三餐、住宿之代
    價，僱用該三人在臺北市、新竹地區等地，以從事人行道紅磚、屋頂磁磚之鋪設
    工程，丁○○並於八十九年十一月中旬某日，在桃園市某處先後交付現金十萬元
    及票款三萬五千元共計十三萬五千元（起訴書誤載為十萬元）予丙○○用以支付
    仲介費及該三名勞工之薪資。嗣於八十九年十二月十六日下午五時許，丁○○帶
    同該三名越南籍勞工至臺北市○○路○段之興光市場工地工作時，當場為警查獲
    ，始循線偵悉上情。
二、案經基隆市警察局第二分局報請臺灣臺北地方法院檢察署呈請臺灣高等法院檢察
    署令轉臺灣板橋地方法院檢察署檢察官偵查起訴。
    理  由
一、訊據被告丁○○、丙○○對於由被告丙○○介紹前開三名越南籍勞工ＴＲＡＮＶ
    ＡＮ  ＳＯＮ、ＮＧＵＹＥＮ  甲○Ａ乙  ○Ｅ、ＮＧＵＹＥＮ  ＶＡ甲  ○Ｕ
    ＮＧ為被告丁○○工作一節固供認不諱，惟被告丁○○辯稱：不知該三名越南籍
    勞工係未經主管機關許可云云，而被告丙○○則辯稱：該三名越南籍勞工非伊所
    媒介，伊曾向該三人說過持旅遊簽證不能在台工作，伊亦未拿到任何仲介費用，
    僅係介紹而已，後來他們三人在基隆被查獲時，伊有交給該三人共七萬多元之薪
    資，其餘款項並由伊幫丁○○支付具保之保證金云云。經查，右揭事實，業據被
    告丁○○於警訊及偵查中即供陳該三名越南籍勞工係被告丙○○以每人一萬五千
    元之代價媒介為其工作等情明確（見臺灣臺北地方法院檢察署九十年度偵字第三
    二五號偵查卷第五頁、第六頁、第四○頁背面），核與證人即越南籍勞工ＴＲＡ
    ＮＶＡＮ  ＳＯＮ、ＮＧＵＹＥＮ  甲○Ａ乙  ○Ｅ、ＮＧＵＹＥＮ  ＶＡ甲
    ○ＵＮＧ於警訊時證稱：有名阮姓男子（後經指認即為被告丙○○）安排渠等為
    被告丁○○工作，並向被告丙○○領取薪資之情節相符；而查，三名越南籍勞工
    係持短期（十四日）停留簽證自桃園中正國際機場入境一節，有該三人之外僑入
    出境紀錄端末查詢報表各一紙附卷可參，而被告丙○○先後自被告丁○○處支領
    外勞薪資及仲介費用現金十萬元及票款三萬五千元等情，亦據被告丁○○證述在
    卷（見本院九十年六月十八日訊問筆錄），並有其庭提之收據影本一紙在卷可稽
    ，足認被告丙○○確曾媒介上開三名越南籍勞工非法為被告丁○○工作，並受領
    十三萬五千元之款項，縱上開收據內容所載係「支付越南員工工資款項」，然被
    告丙○○以每人一萬五千元之代價收受仲介費用之情，已據被告丁○○陳稱及證
    人即三名越南籍勞工證述綦詳，則被告丙○○既亦自承該三名越南勞工係伊介紹
    至被告丁○○處工作不虛（見本院九十年六月十八日審判筆錄），顯見被告丙○
    ○確有仲介之行為至明。又查，被告丁○○自承被告丙○○曾於八十九年十月十
    六日陳稱可代為申請引進外籍勞工，但須費時二、三個月，隨後卻於同月二十九
    日即介紹該三名越南籍勞工為其工作（見偵查卷第九頁背面），且其於本院審理
    時亦稱所支付予被告丙○○之費用，並未包括向主管機關申請聘僱外國人所需繳
    納之相關款項在內（見本院九十年六月十八日審判筆錄），足見被告丁○○應係
    明知該三名越南籍勞工為未經許可聘僱之外國人，而仍予以聘僱，是被告二人所
    辯顯係飾卸之詞，不足採信，本件事證已臻明確，被告二人之犯行均堪以認定。
二、按任何人不得媒介外國人非法為他人工作，又雇主不得聘僱未經許可之外國人，
    就業服務法第五十六條、第五十三條第一款分別定有明文。被告丙○○媒介越南
    籍勞工非法為他人工作，核其所為係違反就業服務法第五十六條之規定，應依同
    法第五十九條規定論處；被告丁○○聘僱未經許可之外國人，核其所為違反同法
    第五十三條第一款之規定，其聘僱人數為三人，應依同法第五十八條第一項後段
    規定論科。爰審酌被告二人之素行，與其等犯罪動機、目的、手段、仲介暨僱用
    之人數、對本國勞工就業機會與經濟秩序所生之損害程度及犯後態度不佳否認犯
    行等一切情狀，分別量處如主文所示之刑，就被告丁○○、丙○○並依序各諭知
    易科罰金及易服勞役之折算標準，以資懲處。至被告丁○○行為後，刑法第四十
    一條業於九十年一月四日經立法院修正通過，並經總統於九十年一月十日公布，
    而於同年一月十二日生效施行，其修正條文為：「犯最重本刑為五年以下有期徒
    刑以下之刑之罪，而受六個月以下有期徒刑或拘役之宣告，因身體、教育、職業
    、家庭之關係或其他正當事由，執行顯有困難者，得以一元以上三元以下折算一
    日，易科罰金。但確因不執行所宣告之刑，難收矯正之效，或難以維持法秩序者
    ，不在此限。」、「併合處罰之數罪，均有前項情形，其應執行之刑逾六月者，
    亦同」，核與修正前刑法第四十一條相較，修正後之條文並無較有利於被告，自
    應依刑法第二條第一項前段之規定，適用裁判時之法律諭知易科罰金之折算標準
    ，合此說明。
據上論斷，應依刑事訴訟法第二百九十九條第一項前段，就業服務法第第五十九條第
一項、五十八條第一項後段，刑法第二條第一項前段、第十一條前段、第第四十一條
第一項、第四十二條第一項，罰金罰鍰提高標準條例第二條，現行法規所定貨幣單位
折算新台幣條例第二條，判決如主文。
本案經檢察官陳伯厚到庭執行職務。
中        華        民      國     九   十    年      七     月   二    日
                                      臺灣板橋地方法院刑事第一庭
                                          法  官  邱 靜 琪
右正本證明與原本無異。
如不服本判決，應於判決送達後十日內向本院提出上訴狀 (應附繕本) ，上訴於臺灣
高等法院。
                                          書記官    劉日賓
中        華      民      國      九  十     年      七    月    四     日
附錄本案論罪科刑法條全文：
就業服務法第五十六條：
任何人不得媒介外國人非法為他人工作。
就業服務法第五十三條：
雇主不得有左列行為：
一、聘僱或留用未經許可或許可失效之外國人。
二、以本人名義聘僱外國人為他人工作。
三、未經許可聘僱或留用他人所申請聘僱之外國人。
四、指派所聘僱之外國人從事申請許可以外之工作。
就業服務法第五十八條：
違反第五十三條第一款、第二款或第三款規定，其聘僱或留用之人數為一人者，處六
月以下有期徒刑、拘役或科或併科新台幣九萬元以下罰金；其聘僱或留用人數為二人
以上者，處三年以下有期徒刑、拘役或科或併科新台幣三十萬元以下罰金。
法人之代表人、法人或自然人之代理人、受雇人或其他從業人員，因執行業務犯前項
之罪者，除處罰其行為人外，對該法人或自然人亦科以前項之罰金。
就業服務法第五十九條：
違反第五十六條規定者，處六月以下有期徒刑、拘役或科或併科新台幣十五萬元以下
罰金。
意圖營利而犯前項之罪者，處三年以下有期徒刑、拘役或科或併科新台幣六十萬元以
下罰金。
以犯第一項之罪為常業者，處五年以下有期徒刑、拘役或科或併科新台幣一百五十萬
元以下罰金。
法人之代表人、法人或自然人之代理人、受雇人或其他從業人員，因執行業務犯前三
項之罪者，除處罰其行為人外，對該法人或自然人亦科以各該項之罰金。


司法院資訊處製作；財團法人民間司法改革基金會備份。
